【裁判字號】    98,交聲,1100
【裁判日期】    980615
【裁判案由】    交管條例聲異
【裁判全文】
臺灣板橋地方法院交通事件裁定        98年度交聲字第1100號
原處分機關  交通部公路總局臺北區監理所
異  議  人  甲○○
即受處分人
上列異議人即受處分人因違反道路交通管理處罰條例案件，對於
交通部公路總局臺北區監理所民國98年4 月7 日所為之北監自裁
字裁40-Z1A011139號裁決處分，聲明異議，本院裁定如下：
    主    文
異議駁回。
    理    由
一、原處分意旨略以：異議人即受處分人甲○○於民國98年1 月
    4 日4 時57分許，駕駛車牌號碼5255-QU 號自用小客車行經
    國道一號高速公路北上30.1公里處時，因在限速100 公里之
    路段，經測速器測得行車速度為118 公里，超速18公里之違
    規行為，經內政部警政署國道公路警察局第一警察隊執勤員
    警掣單舉發，嗣受處分人雖提出申訴，然經原處分機關函請
    舉發機關查證後，仍認違規屬實，原處分機關爰依道路交通
    管理處罰條例第33條第1 項第1 款、第63條第1 項第1 款（
    裁決書漏載「第1 項第1 款」）規定，裁處罰鍰新臺幣（下
    同）3,000 元，並記違規點數1 點等語。
二、異議意旨略以：伊當時正要返回住所，已接近北上28公里三
    重交流道，加上視線不佳，實已開始減速，車上時速表也未
    顯示118 公里之時速，而員警舉發時並未出示測速科學儀器
    之主管定期檢驗報告，對此準確性有疑，另外，員警也未出
    示超速當時之照片或錄影，在缺乏科學化事實證明下，原處
    分顯有錯誤，為此，聲明異議，請求撤銷原處分云云。
三、按汽車行駛於高速公路、快速公路或設站管制之道路，不遵
    使用限制、禁止、行車管制及管理事項之管制規則而有行車
    速度超過規定之最高速限或低於規定之最低速限行為者，處
    汽車駕駛人3,000 元以上6,000 元以下罰鍰，並記違規點數
    1 點，道路交通管理處罰條例第33條第1 項第1 款、第63條
    第1 項第1 款分別定有明文；又汽車行駛高速公路，應依速
    限標誌指示，復為高速公路交通管制規則第5 條所明定；再
    ，小型車汽車駕駛人行車速度，超過規定之最高速限未滿20
    公里，期限內繳納或到案聽候裁決者，處3,000 元罰鍰，違
    反道路交通管理事件統一裁罰基準表亦有明定；經查：
(一)、異議人即受處分人於前開時地，駕駛上開自用小客車，因在
    速限100 公里之路段，經測定行車速度為118 公里，超速18
    公里之違規行為，由內政部警政署國道公路警察局第一警察
    隊執勤員警掣單舉發一節，有內政部警政署國道公路警察局
    98年1 月4 日公警局交字第Z1A011139 號舉發違反道路交通
    管理事件通知單1 紙在卷可稽。
(二)、異議人雖以前詞置辯；然查：本件舉發時所使用之雷達測速
    器，係TRIBAR廠牌、主機天線型號為DRS-3 、主機天線器號
    為4172，而上開雷達測速器於97年4 月8 日由經濟部標準檢
    驗局檢定合格，檢定合格單號碼MOGA0000000A、MOGA000000
    0B，有效期限為98年4 月30日，該雷達測速器嗣復於98年4
    月7 日再由經濟部標準檢驗局檢定合格，檢定合格單號碼MO
    GA0000000A、MOGA0000000B，有效期限為99年4 月30日等情
    ，有本院辦理刑事案件電話記錄查詢單、內政部警政署國道
    公路警察局第一警察隊98年6 月6 日公警一交字第09801037
    43號函所附該隊員警填摯第Z1A011139 號違規通知單，舉發
    甲○○先生駕駛5255-QU 號車交通違規案，所使用之雷達測
    速儀檢定合格證書暨儀器相片2 紙等在卷可憑，足見本件舉
    發異議人交通違規案件所使用之雷達測速儀，於97年4 月8
    日即由經濟部標準檢驗局檢定合格迄今，且於本件98年1 月
    4 日舉發交通違規時點，尚仍在有效期限內使用，是員警執
    之所測得行車速度亦應屬準確無誤；則異議人以前詞置辯，
    容無足取。
(三)、又於未裝設自動測速感應攝影器材路段，就高速行駛等一瞬
    間突發之交通違規行為，因員警並無足夠時間能於發現後及
    時攝影取證，事實上亦僅能仰賴舉發員警依測速槍目視為之
    ，如無其他證據顯示舉發員警有誤認或故意構陷之情事時，
    尚難以舉發員警無法提出其他證據佐證，即認其所述不可採
    信，否則該未裝設自動測速感應攝影儀器之路段，豈非陷入
    駕駛人得任意超速違規之狀態，自非妥適；據此，本件異議
    人既未就執勤員警之舉發有誤提出相關證據以供調查，且查
    卷內資料亦無任何證據足資證明執勤員警有捏造事實違法取
    締之情事，則執勤員警本其維護交通秩序、安全職責所為之
    前揭舉發，自應受到合法、正確之推定，尚難以舉發警員無
    法提出其他證據佐證，即認其舉發不可採信，附此敘明。
四、綜上，本件異議人前揭違規事證足堪認定，原處分機關依前
    揭條文規定裁處罰鍰3,000 元，並依道路交通管理處罰條例
    第63條第1 項第1 款規定記違規點數1 點，核無違誤，本件
    異議人之異議為無理由，應予駁回。
據上論斷，應依道路交通案件處理辦法第19條，裁定如主文。
中    華    民    國    98    年    6     月    15    日
                  交通法庭    法  官  陳明偉
上列正本證明與原本無異。
如不服本裁定，應於裁定送達後五日內敘明抗告理由，向本院提
出抗告狀。
                              書記官  陳玉心
中    華    民    國    98    年    6     月    15    日


司法院資訊處製作；財團法人民間司法改革基金會備份。
